【裁判字號】    95,訴,922
【裁判日期】    950907
【裁判案由】    損害賠償
【裁判全文】
臺灣板橋地方法院民事判決               95年度訴字第922號
原      告  丙○○
訴訟代理人  徐秀鳳律師
複代理人    甲○○
被      告  乙○○
訴訟代理人  沈志成律師
            吳泓峻律師
上列當事人間請求損害賠償事件，經本院於民國95年8 月24日言
詞辯論終結，判決如下：
    主  文
被告應給付原告新臺幣伍拾萬伍仟元，及自民國九十五年七月十
八日起至清償日止，按年息百分之五計算之利息。
原告其餘之訴駁回。
訴訟費用由被告負擔四分之三；餘由原告負擔。
本判決第一項於原告以新台幣壹拾萬元為被告供擔保後，得假執
行；被告如將請求標的物提存，或於執行標的物拍賣、變賣或物
之交付前，以新臺幣伍拾萬伍仟元為原告預供擔保，得免為假執
行。
原告其餘假執行之聲請駁回。
    事實及理由
一、按當事人不得就已起訴之事件，於訴訟繫屬中，更行起訴，
    民事訴訟法第253 條定有明文。所謂同一事件，必同一當事
    人就同一法律關係而為同一之請求，若此三者有一不同，即
    不得謂為同一事件（最高法院19年上字第278 號判例意旨參
    照）。本件原告乃以被告於民國95年1 月24日對其為身體之
    傷害為由，依民法第184 條第1 項前段、195 條第1 項規定
    起訴請求被告賠償醫療費用及非財產上損害賠償。而原告於
    95 年1月27日對被告提起之訴訟（本院95年度婚字第193 號
    ），其請求權基則為民法第1056條第2 項規定等情，既為被
    告所不爭執。則於訴訟標的不同一之前提下，二者自非同一
    事件，故原告提起本訴並無違反民事訴訟法第253 條，先此
    敘明。
二、原告主張：兩造為夫妻關係，詎被告於95年1 月24日16時許
    ，在臺北縣泰山鄉○○街16巷4 之3 號住處，因離婚一事與
    原告發生爭執，竟基於故意傷害之意，以嘴咬嚙原告之左耳
    ，並持刀攻擊暨徒手毆打原告，致原告受有左耳廓撕裂傷（
    併4 公分乘以0.7 公分缺損）、左眼下（3 公分乘以4 公分
    ）瘀青、臉部多處抓傷及咬傷之傷害。原告為大學畢業，目
    前從事房屋仲介業，與被告為夫妻關係，並未育有子女。爰
    本於侵權行為法律關係提起本訴，請求被告賠償醫療費用新
    臺幣（下同）5,000 元及非財產損害賠償1,995,000 元等情
    。併為聲明：被告應給付原告2,000,000 元，及自95年7 月
    18日（第一次言詞辯論期日翌日）起至清償日止，按年息5%
    計算之利息；原告願供擔保，請准宣告假執行。
三、被告抗辯：對於原告主張之侵權行為事實被告並無意見，惟
    就醫療費用部分其中證明書費用應予剔除，交通支出431 元
    部分則未據原告提出證據證明。再關於非財產損害賠償部分
    原告之請求過巨，蓋被告為國中畢業，又剛因心肌梗塞出院
    ，身體狀況不佳，根本無工作能力，甚連基本生活費用亦需
    兄長接濟，名下又無任財產，客觀上並無賠償原告之能力，
    況原告雖受有傷害，但尚屬輕微。且傷害緣起原告協調友人
    至住處搬東西，被告一時氣憤與原告互毆所致，原告就所受
    傷害亦與有過失（過失比例為50%）等 語。併為答辯聲明：
    駁回原告之訴；如受不利判決願供擔保請免為假執行。
四、原告主張：兩造為夫妻關係，被告於95年1 月24日16時許，
    在臺北縣泰山鄉○○街16巷4 之3 號住處，因離婚一事與原
    告發生爭執，竟基於故意傷害之意，以嘴咬嚙原告之左耳，
    並持刀攻擊暨徒手毆打原告，致原告受有左耳廓撕裂傷（併
    4 公分乘以0.7 公分缺損）、左眼下（3 公分乘以4 公分）
    瘀青、臉部多處抓傷及咬傷之傷害等情，為被告所不爭執。
    則原告依民法第184 條第1 項前段、第195 條第1 項規定，
    請求被告賠償醫療費用及非財產損害賠償，於法自屬有據。
    另按雙方互毆乃雙方互為侵權行為，與雙方行為為損害之共
    同原因者有別，無民法第217 條過失相抵原則之適用（最高
    法院68年台上字第967 號判例意旨參照）。查本件縱有被告
    所辯：兩造互毆之情事存在，按諸前開判例意旨，亦無過失
    相抵原則之適用，併此敘明。
五、茲就原告請求之項目臚列說明於下：
  (一)醫療費用等：原告主張，其因受被告前開傷害致支出醫療及
    交通費用計5,000 元等情，固據提出收據9 份為佐。經查，
    其中94年12月14日之收據，與本件傷害無關，應予剔除；95
    年1 月26日證明書費用2,000 元部分，與本件傷害之治療並
    無因果關係，亦應剔除；其餘部分收據金額合計5,069 元（
    2,381+445+576+603+413+651=5,069 ；本件非因交通事故就
    醫，故應以應收金額計算損害。），原告之請求既未逾單據
    所列總額，其請求自屬有理由。
  (二)非財產損害賠償：原告主張，原告為大學畢業，目前從事房
    屋仲介業，與被告為夫妻關係，並未育有子女，被告僅因與
    原告離婚協談未成，竟基於故意傷害之意，以嘴咬嚙原告之
    左耳，並持刀攻擊暨徒手毆打原告，致原告受有左耳廓撕裂
    傷（併4 公分乘以0.7 公分缺損）、左眼下（3 公分乘以4
    公分）瘀青、臉部多處抓傷及咬傷之傷害，此部分爰請求被
    告賠償精神慰撫金1,995,000 元等情；被告則以，被告為國
    中畢，又剛因心肌梗塞出院，身體狀況不佳，根本無工作能
    力，甚連基本生活費用亦需兄長接濟，名下又無任財產，客
    觀上並無賠償原告之能力，況原告雖受有傷害，但尚屬輕微
    ，是原告請求過巨等語為辯。經本院審酌兩造為夫妻關係，
    並無子女；原告為大學畢業，從事房屋仲介業；被告則為國
    中畢業，目前無工作，名下亦無財產；兩造僅因協談離婚事
    宜未果，被告即基於故意傷害之意，以嘴咬嚙原告之左耳，
    並持刀攻擊暨徒手毆打原告，致原告受有左耳廓撕裂傷（併
    4 公分乘以0.7 公分缺損）、左眼下（3 公分乘以4 公分）
    瘀青、臉部多處抓傷及咬傷之傷害等情，及兩造身分、地位
    、經濟能力等一切情狀，認原告各請求被告賠償500,000 元
    為妥適，逾此部分之請求，則屬過巨，應予駁回。
六、從而，原告本於侵權行為法律關係請求被告賠償505,000 元
    ，及自95年7 月18日起（第一次言詞辯論期日翌日）至清償
    日止，按年息5%計算之利息，為有理由，應予准許；逾此部
    分之請求，則屬無據，應予駁回。
七、兩造均陳明願供擔保請准宣告假執行，或免為假執行宣告。
    經核原告勝訴部分，於法並無不合，爰各酌定相當之擔保金
    額准許之。至原告敗訴部分，其假執行之聲請已失所附麗，
    應併駁回。
結論：原告之訴為一部有理由、一部無理由，依民事訴訟法第79
條、第390條第2項、第392條，判決如主文。
中    華    民    國    95    年    9     月    7     日
                  民事第一庭    法  官  黃信滿
以上正本係照原本作成
如對本判決上訴，須於判決送達後20日內向本院提出上訴狀
中    華    民    國    95    年    9     月    7     日
                            書記官  林月蓉


司法院資訊處製作；財團法人民間司法改革基金會備份。
